臺灣高等法院刑事判決　　　　　　　　95年度上易字第2351號
上　訴　人　臺灣士林地方法院檢察署檢察官
上　訴　人
即　被　告　甲○○
上列上訴人因竊盜案件，不服臺灣士林地方法院95年度易字第
949 號，中華民國95年10月16日第一審判決（起訴案號：臺灣士
林地方法院檢察署95年度偵緝字第747 號），提起上訴，本院判
決如下：
    主  文
原判決撤銷。
甲○○逾越安全設備竊盜，累犯，處有期徒刑捌月。
    事  實
一、甲○○曾因竊盜案件，經本院以94年度上易字第362 號判處
    有期徒刑6 月，如易科罰金，以300元折算1日確定，甫於民
    國（下同）94年6 月21日易科罰金執行完畢。詎猶不知悔改
    ，又因缺錢花用，意圖為自己不法之所有，於94年9 月29日
    ，攀越林志達位於臺北市○○區○○路74巷5號5樓之住處氣
    窗，於進入該住宅，竊取林志達所有之捷元牌手提電腦1 台
    、摩托羅拉、國際、三星、諾基亞牌之行動電話各1 支、零
    錢約新臺幣（以下同）300至500元，嗣經林志達返家發現報
    警循線查獲。
二、案經林志達訴由臺北市政府警察局南港分局報告臺灣士林地
    方法院檢察署檢察官偵查起訴。
    理  由
一、上開被害人家中失竊之事實，業據被害人林志達指述明確，
    竊盜現場復經臺北市政府警察局南港分局警員到場勘察屬實
    ，有勘察報告及現場照片16張，可資佐證。訊據上訴人即被
    告甲○○意供認行竊之事實，雖辯稱，其係利用被害人大門
    未關，由大門進入云云。惟查上訴人即被告在檢察官偵查中
    即供稱，「從窗戶進去」（見偵查卷第19頁），在原審亦供
    稱「從5 樓氣窗進去」（見原審卷第21頁），核與被害人所
    述現場狀況吻合，已堪採信，是上訴人即被告事後翻異其詞
    ，諉不足採。從而，上訴人即被告上開犯行，堪予認定。核
    其所為，係犯刑法第321 條第1項第2款逾越安全設備竊盜罪
    。
二、原審予以論科，固非無見。惟查被害人係夜間返家後始發現
    失竊，對於上訴人即被告行竊當時並未目擊，其所述上訴人
    即被告予夜間侵入住宅一節，純屬臆測之詞，為普通證人之
    意見證據，依刑事訴訟法第160 條規定，欠缺證據能力。原
    審引為認定上訴人即被告夜間侵入住宅竊盜，自有違誤，上
    訴人即被告以及公訴人上訴意旨雖未指摘及之，然原判決既
    有違誤，即屬不能維持，本院故應將原判決撤銷改判。
三、查上訴人即被告曾因竊盜案件，經本院以94年度上易字第
    362號判處有期徒刑6月，如易科罰金，以300元折算1日確定
    ，甫於民國（下同）94年6月21日易科罰金執行完畢，5年內
    再犯本罪，為累犯。按行為後法律有變更者，適用行為時之
    法律。但行為後之法律有利於行為人者，適用最有利於行為
    人之法律，94年1月7日修正同年2月2日公布自95年7月1日起
    施行之刑法第2條第1項前段及但書定有明文；上訴人即被告
    行為時，修正前刑法第47條規定：「受有期徒刑之執行完畢
    ，或受有期徒刑或有期徒刑一部之執行而赦免後，5 年以內
    再犯有期徒刑以上之罪者，為累犯，加重本刑至二分之一。
    」而行為後，修正後刑法將累犯之成立，限制以故意再犯者
    為限，並改列於第47條第1 項。本件上訴人即被告有如事實
    項下所示之前科紀錄，此有臺灣高等法院被告前案紀錄表 1
    份附卷可稽，於有期徒刑執行完畢後5 年內，故意再犯本案
    有期徒刑以上之罪，無論依修正前第47條，或依修正後刑法
    第47條第1 項，均構成累犯。據此，修正後刑法關於累犯之
    規定，並無較有利於被告之情形，自應依修正後刑法第2 條
    第1 項前段，適用被告行為時之修正前刑法第47條論以累犯
    ，並加重其刑，併此敘明。
四、爰審酌上訴人即被告年輕力壯，不思以正途賺取財貨，竟因
    缺錢花用，起意行竊，為達行竊之目的，而攀爬窗戶侵入他
    人住宅、所竊取之物價值約為10萬元，犯罪後坦承犯行，並
    積極與被害人和解，有和解書1份附卷可查，併其生活狀況
    、品行、智識程度等一切情狀，量處如主文所示之刑，已資
    懲儆。
據上論斷，應依刑事訴訟法第369條第1項前段、第364條、第299
條第1項前段，刑法第321條第1項第2款，修正前刑法第47條、刑
法第2 條第1 項前段，判決如主文。
本案經檢察官李良忠到庭執行職務。
中　　華　　民　　國　　96　　年　　1 　　月　　18　　日
    　　　　　　刑事第三庭    審判長法　官  許國宏
　　    　　　　　　　　　　　　　　法　官  許增男
　　　　    　　　 　 　　　　　　　法　官  陳祐治
以上正本證明與原本無異。
不得上訴。
                                    書記官  蔡慧娟
中　　華　　民　　國　　96　　年　　1 　　月　　18　　日
附錄：本案論罪科刑法條全文
中華民國刑法第321條
犯竊盜罪而有左列情形之一者，處6 月以上、5 年以下有期徒刑
：
一、於夜間侵入住宅或有人居住之建築物、船艦或隱匿其內而犯
    之者。
二、毀越門扇、牆垣或其他安全設備而犯之者。
三、攜帶兇器而犯之者。
四、結夥三人以上而犯之者。
五、乘火災、水災或其他災害之際而犯之者。
六、在車站或埠頭而犯之者。
前項之未遂犯罰之。
